【裁判字號】    90,上易,1312
【裁判日期】    900928
【裁判案由】    詐欺
【裁判全文】
臺灣高等法院高雄分院刑事判決                    九十年度上易字第一三一二號
    上  訴  人  臺灣高雄地方法院檢察署檢察官
    被      告  庚○○
                辛○○
                己○○
右上訴人因被告等詐欺案件，不服臺灣高雄地方法院八十九年度易字第四八八七號中
華民國九十年四月廿六日第一審判決（起訴案號：臺灣高雄方法院檢察署八十九年度
偵字第一○四三一號、一一五三一號、一二一○二號），本院判決如左：
    主  文
上訴駁回。
    理  由
一、公訴意旨略以：(一)被告庚○○、辛○○、己○○係父、子女關係，並任高雄縣大
    寮鄉○○村○○路一三三之八號楊將企業有限公司（以下簡稱「楊將公司」）之
    董事、股東、會計等職務，合力經營第四台電子材料買賣等相關業務，竟共同意
    圖不法之所有，於民國八十七年九月一日，由庚○○出面，以欲在台北縣板橋市
    ○○街七八號開設楊將公司台北分公司缺乏資金為由，力邀戊○○入股，致戊○○陷於錯誤而同意出資新台幣（下同）二百萬元，並簽立合夥契約書為憑，嗣後
    戊○○欲查核該公司帳冊被拒，復得悉庚○○未將其列為公司股東，乃向庚○○
    、辛○○父子索還投資款，辛○○遂簽立其本人所有之高雄縣鳳山信用合作社東
    門分社支票三紙予戊○○，暫供緩頰虛應，實則明知楊將公司及其本人已財務窘
    迫，根本無力支付；庚○○亦明知上情，仍於同年三月間藉稱軋票支付小額貨款
    云云，向戊○○詐借五萬七千元，並提供發票人為楊將公司之前開分社同年四月
    六日到期之同額支票一紙佯欲清償，俟屆期因存款不足退票，戊○○始悉受騙。
    (二)庚○○、辛○○、己○○三人均明知楊將公司因營運不佳，已無支付能力，竟
    共同意圖不法之所有並基於概括犯意，於(1)八十九年二月初起至三月初止，由庚○○先後持俗稱「芭樂票」之支票十四張，向江金美調現運用，己○○亦附合佯
    稱各該支票乃楊將公司所收之遠期客票云云，致丙○○誤信為真而逐筆貸借，金
    額總計一百八十四萬八百三十四元。(2)八十九年一月二十日起至八十九年四月二
    日止，庚○○、辛○○父子相偕至高雄縣鳳山市○○○路二七○巷七十九弄七十
    九號即其廠商丁○○之住處，向丁○○詐稱：楊將公司需款週轉及擬開發電話號
    顯示器業務必獲利良多云云，並開立楊將公司其辛○○私人名義之上述分社支票
    ，俾供取信，致丁○○陷於錯誤而悉數貸借，金額合計三百九十四萬三千元。(3)
    八十八年十二月底起至八十九年三月二十五日止，庚○○、己○○父女復先後向
    乙○○○股份有限公司（以下簡稱「大坤公司」）大量訂購遙控器、濾波器等電
    子產品，由辛○○簽發其本人名義之上述分社支票、其所屬楊將企業社之台灣土
    地銀行五甲分行支票數紙，支付貨款，屆期退票後，己○○再持芭樂票換回，仍
    遭退票，金額共約三百餘萬元。(4)八十八年五月二十八日起至八十九年三月三十
    日止，庚○○連續至高雄市○○區○○路一六○號甲○○○有限公司（以下簡稱
    「三菱公司」），向該公司負責人鄭立文訂購遙控器、電纜線及切換器等貨品，
    致鄭立文陷於錯誤而陸續依其指定出貨，金額共計七十六萬七千零二十元，迄未
    清償。迨八十九年四月四日庚○○等人舉家連夜搬遷，去向不明，上開支票、客
    票屆期又均退票，戊○○等人追索無門，始悉受騙，因認被告庚○○、辛○○、
    己○○涉犯刑法第三百三十九條第一項之詐欺取財罪嫌云云。
二、按犯罪事實應依證據認定之，無證據不得推定其犯罪事實；不能證明被告犯罪者
    ，應諭知無罪之判決，刑事訴訟法第一百五十四條、第三百零一條第一項分別定
    有明文。次按刑法第三百三十九條第一項詐欺罪之成立，以意圖為自己或第三人
    不法所有，以詐術使人將本人或第三人之物交付為要件。所謂以詐術使人交付，
    必須被詐欺人因其詐術而陷於錯誤，若其所用方法，不能認為詐術，亦不致使人
    陷於錯誤，即不構成該罪（最高法院四十六年臺上字第二六○號判例參照）。又
    告訴人之告訴，係以使被告受刑事訴追為目的，是其陳述是否與事實相符，仍應
    調查其他證據以資審認；而認定不利於被告之事實，須依積極證據，苟積極證據
    不足為不利於被告事實之認定時，即應為有利於被告之認定，更不必有何有利之
    證據，最高法院分別著有五十二年臺上字第一三○○號、三十年上字第八一六號
    判例可資參照。
三、本件公訴人認被告庚○○、辛○○、己○○涉犯上開詐欺犯行，無非是以告訴人
  戊○○、丙○○、丁○○、大坤公司負責人陳慈嬙、三菱公司負責人鄭立文於偵
    查中之指訴，並分別提出上開支票、客票暨退票理由單、出貨單、銷貨單、合夥
    契約書附卷可稽，且有被告辛○○、楊將公司在高雄縣鳳山信用合作社東門分社
    、台灣土地銀行五甲分行之存款存提與退票明細單、被告辛○○在上述銀行華江
    分行之存提往來明細單、被告辛○○在上述銀行華江分行之存提往來明細表各一
    份為其主要論據。惟訊之被告庚○○、辛○○、己○○均堅決否認有上開詐欺犯
    行。被告庚○○辯稱：戊○○交伊之二百萬元是借款，並非投資金，簽合夥契約
    書是為了擔保該二百萬元之借款，所以沒有登記戊○○為股東，而伊與戊○○約
    定每月清償五萬元，伊亦於八十九年一月至三月陸陸續續償還戊○○，並於八十
    九年十一月還十萬元，及於八十九年十二月間寄一只勞力士手錶抵還十五萬元，
    是因為八十九年三月份伊亦遭客戶跳票後，才無力支付；又辛○○之支票係伊所
    簽發，而伊與丁○○金錢往來很久了，都是有借有還，且已與他和解，伊與鄭立
    文互有買賣，且鄭立文亦有積欠伊貨款，伊為了互相抵銷，所以於八十九年五月
    二十日又寄了一批貨給鄭立文，而江金美因要求客票，不要支票，所以交給江金
    美的都是客票沒有錯，伊也是因為被跳票，才沒有能力支付，之前也陸陸續續跟
    江金美換票，並在剛開始退票時，有做處理，是因為實在被倒太多了，所以才沒
    能力還，也不清楚有無處理江金美部分，伊與大坤公司交易很久了，且訂貨都是
    伊所授意等語。被告辛○○則辯稱：伊所有之上開支票係交由伊父即庚○○使用
    ，伊在台北負責北部業務，不清楚支票簽發交付情形等語。被告己○○則辯稱：
    伊對營負債情形均不知情等語。
四、經查：
(一)、告訴人戊○○告訴被告庚○○、辛○○詐欺投資款部分：被告庚○○於八十七年
    間欲設立楊將公司，因缺乏部分資金，乃邀告訴人戊○○出資二百萬元，與之合
    夥入股，告訴人乃於八十七年九月一日與被告庚○○簽訂合夥契約書，並交付該
    等出資金，惟被告迄未將之列為楊將公司之股東等情，已據告訴人戊○○指訴綦
    詳（見八十九年偵字第一○四三一號卷第五十五頁反面、第五十六頁、本院八十
    九年十二月十九日審判筆錄），並有其所提出之合夥契約書影本及楊將公司變更
    登記事項卡影本各一件為證，參以被告庚○○於原審中自承：每個月都有楊將公
    司報表傳真寄給戊○○之情，顯示彼此間有投資關係，否則即無按月將公司報表
    傳真寄給告訴人，以計算每月給付額，並任由告訴人前往公司查核之必要；況依
    上開合夥契約書所載，楊將公司經營未滿二年，如有結束營業情形，被告庚○○
    須賠償告訴人當初所投資之金額（即二百萬元），而被告庚○○確因楊將公司經
    營未滿二年即結束營業，須依約返還告訴人二百萬元，乃由被告庚○○、辛○○
    持如附表一所示之支票以為返還等情，亦為被告庚○○所是認，復有出如附表一
    所示之支票影本三紙在卷可憑，是告訴人指其與庚○○間有合夥關係，而該二百
    萬元即係投資楊將公司之款項，應屬實情。惟被告庚○○究否涉詐欺取財，仍須
    視被告之開設楊將公司稱詞，是否即係施用詐術，致戊○○陷於錯誤而為財物之
    交付為斷。查，被告庚○○確有成立楊將公司，有該公司之變更登記事項卡影本
    一件在卷可按，又依告訴人戊○○偵審中所陳稱：庚○○確有開公司，做第四台
    遙控器等，公司在板橋，確有營業，他有依合夥契約付錢給我，原則上每月給八
    萬，從簽約起每月十日開支票給我，有兌現，到八十九年二月止（三月起就沒有
    ），在八十八年六、七月時有到板橋分公司核對公司帳冊，因為我發現他營業不
    正常，之前他雖有依報表所列營業紅利給我，但後幾個月都沒有，他是八十九年
    十月份造的，但從八十九年一月份他就沒有給我等語，足見被告庚○○所辯公司
    經營期間有按月報表傳真告訴人，告訴人亦曾至公司查帳等情，均屬非虛；而依
    上開合夥契約書內容以觀，其投資細節並無載明必須將告訴人列為公司股東之約
    定，又投資重在未來經營之盈虧分攤，至股權之表彰事涉隱名、非隱名方式，出
    名股東非屬必然，若有股權對待之實，而無股東之名，亦因此遽認事涉詐術，日
    後縱有無以持續股權權益之實，亦僅是被告未依契約履行之問題，要難即認有施
    用詐術之行為，本件被告庚○○既實際成立楊將公司，又依約給付告訴人款項續
    逾一年之久，，尚難僅因未將告訴人列為楊將公司股東，且嗣後無力清償該筆款
    項，即認被告於取款之初有施用詐術，致告訴人陷於錯誤之情事。又告訴人戊○○係因退股金之支票係被告辛○○與被告庚○○一起給伊，而該等支票嗣後退票
    ，乃認被告辛○○協助伊父詐欺，已據告訴人於偵查中指訴在卷（八十九年偵字
    第一○四三一號卷第五十六頁），已難認被告辛○○於取款之初即涉詐欺，況被
    告庚○○向告訴人戊○○取款過程無涉詐欺取財，已如前述，自不因嗣後返還之
    退股金未兌付事實，即反推被告庚○○於邀告訴人戊○○投資楊將公司，有詐欺
    情事，或被告楊家與庚○○共同詐欺意圖。此部分尚屬罪證不足。
(二)、告訴人丁○○指訴被告庚○○、辛○○詐欺借款部分：依據告訴人丁○○偵審中
    所指陳意旨略以：八十八年七月起，庚○○、辛○○父子說要做電話顯示生意，
    向伊借大筆資金，到八十九年三月七日止，都是開他們公司或庚○○或辛○○私
    人的票，票期是一個月，利息二分，從本金預扣，八十八年七月之前曾拿客票調
    現，已經有一年，都有兌現（以上見八十九年度偵字第一二一○二號卷第十八頁
    正、反面），陸陸續續借三百九十四萬三仟元，之前有借有還，自八十六年間就
    有金錢往來，一直到跳票，之前都有借有還，我們已達成清償方案，我不願意再
    告他們了，他公司經營在此之前信用還好，直至自今年四月份沒錢付，所以可能
    至今年四月份才週轉不靈（見原審八十九年十二月十九日審判筆錄）等語。足見
    告訴人丁○○與被告庚○○間自八十六年起就有金錢往來，在八十八年底之前，
    均有借有還，月息按二分計算（即借款一萬元，支付二百元利息），於借款時，
    告訴人先預扣利息後交付借款餘額予庚○○，由庚○○交付發票人為楊將公司或
    庚○○或辛○○之支票供為憑據，屆期持兌，向來本、利均按期清償，而自八十
    九年四月份起，才未正常清償（累計達三百九十四萬三千元），其間告訴人與被
    告庚○○間財務往來長達三年有餘，之前本、利均按期清償，而嗣後亦至八十九
    年四月份被告公司週轉不靈起，才未正常繳息。是被告借款之始，並不具不法所
    有意圖，更無對告訴人施詐術使陷於錯誤之情甚明。又依告訴人丁○○所指述，
    其與被告庚○○間既係朋友關係，又係庚○○之下游廠商，彼此間非初次借貸，
    又蝴長期生意往來，對庚○○經濟狀況自是知之甚詳，其迭將款項貸予被告庚○○，亦難認有何陷於錯誤可言。至有關被告辛○○部分，已據告訴人丁○○於原
    審時稱：「他是拿辛○○、庚○○支票給我，我不知道是誰開的，都是庚○○來
    跟我講借款事宜及拿支票給我，辛○○與己○○都沒有來跟我講過借款的事」等
    語（見原審八十九年十二月十九日筆錄），參以辛○○係負責楊將公司在板橋之
    業務，並將其所有之支票授權由其父庚○○使用，被告辛○○有與庚○○相符之
    供述，是被告辛○○顯未有親自向丁○○為資金往來之交涉情事，顯見上開借款
    係被告庚○○與告訴人丁○○間之借貸，縱交付以供憑據之支票（詳附表二）其
    中大部分係辛○○名義所發票，然其既係庚○○之子，又授權庚○○簽發，則庚○○持向告訴人借款，非必被告辛○○所知悉詳情，而被告庚○○於借款時，尚
    乏具體事證足認有詐欺意圖，已如前述，遑論被告辛○○有何公訴人所指之詐欺
    告訴人丁○○之意圖。況告訴人丁○○已與被告庚○○達成民事和解一節，已據
    告訴人陳述甚明，足徵此部分告訴人丁○○所指述庚○○、楊家上開借款部分，
    應係民事債務不履行糾葛，而不涉詐欺。
(三)、告訴人三菱公司（負責人鄭立文）指訴被告庚○○詐欺貨款部分：被告庚○○自
    八十八年五月二十日起至八十九年三月三十日止，陸續向告訴人三菱公司購買遙
    控器、電纜線及切換器等貨品，而積欠七十六萬七千零二十元之事實，依告訴人
    指訴及其所提客戶應收款統計對帳單影本、文星電視材料銷貨單，被告庚○○曾
    向告訴人訂貨而積欠款項，固屬實情。惟告訴人之所以售予被告庚○○上開貨品
    ，係因被告庚○○係盤商，在第四台解碼器市場上，有一定名氣，且告訴人曾前
    往楊將公司看過，認該公司營運尚佳之故，已據告訴人之負責人鄭立文於偵審中
    陳稱在卷。然依上開另告訴人戊○○所指訴事實，庚○○係自八十九年起，才未
    給付按月投資紅利之情，是楊將公司於八十九年之前，營運確稱正常無誤，是八
    十八年五月間，被告庚○○向告訴人訂貨之時，應無不能支付之情形，尚難遽認
    認被告庚○○於最初訂貨時起即存不法所有意圖。況被告庚○○辯稱伊與告訴人
    鄭立文間互有買貨，互相欠款，幾互可抵銷，彼此債難清之情，已據提出送貨單
    及簽單為證，告訴人鄭立文亦坦認：「他另外有在賣選台器等，我曾跟他買過選
    台器來賣，我們第一、二次是貨品互相抵債，之後則是他們向我買貨而欠七六七
    ○二○元」、「欠庚○○的錢，他沒有向我收，我應該給他的數額約三十多萬，
    我沒有詳細的單據，是他先跟我買貨，當初在他向我叫貨前，我有跟他買東西，
    但是現金買買，已付清，跟此貨就無關」、「八十九年五月二十日的貨是他自已
    寄給我的，八十九年五月二十日估價單是被告自己寄給我的，這些簽單有簽名都
    算數」（見原審八十九年十二月十九日審判筆錄），是告訴人鄭立文除金額爭議
    外，並不否認有向被告庚○○訂購貨品及尚有積欠部分貨款之情事，已與告訴人
    於偵查中所指訴其與庚○○間有其餘生意往來之情，前後指訴已有所不一，而雙
    方既互有債權債務，被告庚○○又提出抵銷之抗辯，且難證明被告庚○○於訂貨
    伊始，有不法所有之意圖，顯見本件係屬民事債務履行問題，尚難遽以詐欺取財
    罪相繩。
(四)、告訴人丙○○、大坤公司（負責人陳慈嬙）指訴被告庚○○、己○○詐欺借款、
    貨款部分：被告庚○○與大坤公司間生意往來，係始自八十五年間，各筆貨款合
    計約達一百萬元，均有兌現支付等事實，已據告訴人大坤公司負責人陳慈嬙及另
    告訴人丙○○於原審中陳明在卷（見原審八十九年十二月十九日審判筆錄）；又
    依告訴人丙○○於偵審中迭稱：「他是我公司的客戶，起先我也不願意，他說有
    困難，我知他說話有時不算話，所以不願收他公司的票，才收客票，有去照會，
    全部都正常才借票，直到有退票，他又拿客票向我換，我去照會，發現有退補紀
    錄，：：（見八十九年偵字第一○四三一號卷第五十六頁反面）、「八十九年二
    月之前我們都沒有資金往來，我在大坤公司當會計，他在一月份時跟我們陳經理
    說因為在台北開公司，二邊積存貨較多，所以須資金，這是他女兒跟我講的，所
    以跟我們調現金開了十四張支票，我借款前都有照會過都還正常：：，在此之前
    他有跟我們陳總調現一百多萬元，有兌現，後來才跟我調，：：」（見原審八十
    九年十二月十九日審判筆錄）等語，足見告訴人丙○○明知被告庚○○、己○○
    之經濟狀況，因此不信任被告庚○○、己○○之支票，乃要求以客票供擔保，應
    屬實情。是被告向告訴人借款時，既未就經濟困難情狀有所積極隱瞞，自無施用
    詐術行為可言，而所交付之憑據既是客票，本有被告所難以掌控之票據信用風險
    ，應為丙○○所知悉，告訴人猶願接受，難認其之錯誤，因於被告之施用詐術所
    致，況告訴人於收取上開客票前，已向銀行照會過，均屬正常，自難僅因嗣後均
    遭退票，即謂被告所持以交付予告訴人之客票係俗稱之「芭樂票」，又依告訴人
    前開所述，該等客票屆期退票後，被告另持其他客票再向告訴人換票，雖亦有退
    補紀錄，然既有補繳紀錄，應即非俗稱之「芭樂票」，又苟被告有心詐欺告訴人
    ，自無於前開客票退票後，再持其他已遭退票之客票予以交換之必要，足徵公訴
    人指稱該等客票係被告收購或借得之「芭樂票」，尚屬無據。至大坤公司與被告
    之間，並非初次交易，已如前述，雙方交易時間長達四年有餘，交易款項又達百
    萬元，顯見彼此間生意交往其是密切，參以丙○○本係大坤公司之會計，其本人
    於前開借款予被告時，即已知悉被告之經濟狀況困難，且被告向大坤公司訂購貨
    品時，告訴人丙○○所持有被告據以向其調現之客票已陸續退票一節，已如前述
    ，則告訴人大坤公司於出貨之前應有充足時間周詳考慮，其既仍同意將貨售予被
    告，亦應知悉被告屆時可能無法清償借款之風險性，是其並未因被告訂貨行為，
    而陷於錯誤，致為一定財物之給付灼然明甚。自亦與前揭所述，詐欺罪構成要件
    不符。
(五)、末查，被告庚○○、辛○○及楊將公司之支票係自「八十九年三月間」起開始退
    票之情，有臺灣土地銀行華江分行八十九年七月四日華存字第八九○○○○八五
    號函、臺灣土地銀行五甲分行八十九年七月四日五甲存字第八九○○三○八號函
    及保證責任高雄縣鳳山信用合作社八十九年六月二十七日（八九）鳳信總字第一
    六○號函各一件附卷可稽，而綜合上開告訴人戊○○、丁○○、鄭立文、丙○○
    、陳慈嬙於偵審中之指訴，被告等所經營之公司確係自八十九年間起方有未按期
    付款、退票等不正常營運狀況出現，被告庚○○、辛○○、己○○所辯楊將公司
    自八十九年間遭客戶倒債，以致經營不善等語，應屬非虛，此一情事實非被告購
    貨或借款之時所能預料或控制，尚不足認定其初與上開告訴人為金錢、交易往來
    之初即心存不法所有意圖。綜上所述，被告向告訴人等進貨、借款之初，既非意
    圖詐欺，復無施用詐術行為，而告訴人等人為財物之交付，尤非因陷於錯誤而為
    之，揆諸首揭法條、判例說明，被告所為自與詐欺之構成要件不該當。被告事後
    尚未清償該等貨款、借款，係屬民事債務不履行問題，應循民事訴訟途徑尋求救
    濟，此外，復查無其他積極證據，足資證明被告庚○○、辛○○、己○○確有本
    件之詐欺犯行，自屬不能證明犯罪，原審爰均為無罪之諭知，於法並無不合，原
    審檢察官猶執陳詞，認被告庚○○、辛○○、己○○有罪，指摘原判決不當，自
    無理由，應予駁回。
五、上訴人即被告庚○○、辛○○經合法傳喚，無正當理由不到庭，不待其陳述逕行
    判決。
據上論斷，應依刑事訴訟法第三百六十八條、第三百七十一條，判決如主文。
中      華      民      國    九十      年      九      月    二十八    日
                              臺灣高等法院高雄分院刑事第八庭
                      審判長法官  郭雅美
                                        法官  莊飛宗
                                        法官  洪兆隆
右正本證明與原本無異。
不得上訴。
                                      書記官  葉淑華
中      華      民      國    九十      年      十      月      二      日
附表一（告訴人戊○○所提出）：
┌──┬─────┬─────┬─────┬─────┬───────┐
│編號│發票人│付  款  人    │面      額│到  期  日│票          號│
│    │      │              │（新臺幣）│（民國）  │              │
├──┼───┼───────┼─────┼─────┼───────┤
│１  │辛○○│保證責任高雄縣│壹佰萬元  │八十九年二│0000000│
│    │      │鳳山信用合作社│          │月二十五日│              │
├──┼───┼───────┼─────┼─────┼───────┤
│２  │辛○○│同編號一      │玖拾萬元  │八十九年三│0000000│
│    │      │              │          │月四日    │              │
├──┼───┼───────┼─────┼─────┼───────┤
│３  │辛○○│同編號一      │壹拾貳萬伍│八十九年四│0000000│
│    │      │              │仟陸佰元  │月二十日  │              │
└──┴───┴───────┴─────┴─────┴───────┘
附表二（告訴人丁○○所提出）：
┌──┬─────┬─────┬─────┬─────┬───────┐
│編號│發  票  人│付  款  人│面      額│到  期  日│票          號│
│    │          │          │（新臺幣）│（民國）  │              │
├──┼─────┼─────┼─────┼─────┼───────┤
│１  │楊將公司  │保證責任高│萬伍仟元│八十九年四│0000000│
│    │庚○○    │雄縣鳳山信│          │月二日    │              │
│    │          │用合作社  │          │          │              │
├──┼─────┼─────┼─────┼─────┼───────┤
│２  │辛○○    │同編號一  │貳萬捌仟元│八十九年四│0000000│
│    │          │          │      │月二日    │              │
├──┼─────┼─────┼─────┼─────┼───────┤
│３  │辛○○    │同編號一  │捌萬元    │八十九年四│0000000│
│    │          │          │          │月五日    │              │
├──┼─────┼─────┼─────┼─────┼───────┤
│４  │辛○○    │同編號一  │壹佰萬元  │八十九年  │0000000│
├──┼─────┼─────┼─────┼─────┼───────┤
│５  │辛○○    │同編號一  │壹佰萬元  │八十九年四│0000000│
│    │          │          │          │月七日    │              │
├──┼─────┼─────┼─────┼─────┼───────┤
│６  │辛○○    │同編號一  │貳萬元    │八十九年四│0000000│
│    │          │          │          │月八日    │              │
├──┼─────┼─────┼─────┼─────┼───────┤
│７  │辛○○    │同編號一  │伍拾萬元  │八十九年四│0000000│
│    │          │      │          │月八日    │              │
├──┼─────┼─────┼─────┼─────┼───────┤
│８  │辛○○    │同編號一  │捌萬元    │八十九年四│0000000│
│    │          │          │          │月九日    │              │
└──┴─────┴─────┴─────┴─────┴───────┘
                                                                Ａ


司法院資訊處製作；財團法人民間司法改革基金會備份。
